【裁判字號】    89,台上,5577
【裁判日期】    890921
【裁判案由】    違反槍砲彈藥刀械管制條例
【裁判全文】
最高法院刑事判決                              八十九年度台上字第五五七七號
    上  訴  人  甲○○
右上訴人因違反槍砲彈藥刀械管制條例案件，不服台灣高等法院中華民國八十九年六
月二十二日第二審更審判決（八十九年度上更(一)字第二三九號，起訴案號：台灣台北
地方法院檢察署八十八年度偵字第七六一二號），提起上訴，本院判決如左：
    主  文
上訴駁回。
    理  由
按刑事訴訟法第三百七十七條規定，上訴於第三審法院，非以判決違背法令為理由，
不得為之。是提起第三審上訴，應以原判決違背法令為理由，係屬法定要件。如果上
訴理由狀並未依據卷內訴訟資料，具體指摘原判決不適用何種法則或如何適用不當，
或所指摘原判決違法情事，顯與法律規定得為第三審上訴理由之違法情形，不相適合
時，均應認其上訴為違背法律上之程式，予以駁回。本件上訴意旨略稱：(一)原判決未
調查其他必要之證據，僅憑上訴人之自白即予論科，顯違證據法則。(二)上訴人之警訊
筆錄係在夜間實施疲勞詢問所得，又檢察官訊問時未通知辯護律師到場，亦未依刑事
訴訟法第九十五條之規定行告知義務，且以誘導方式取供，均屬以不正當方法取得上
訴人之自白，依法不能採為論罪科刑之證據。(三)尹貽松已證述本件槍彈係伊交給謝長
恩保管，甲○○不知情，原判決僅憑謝長恩之證言，即認定上訴人共同持有該槍彈，
亦違經驗法則及論理法則。(四)上訴人所供以報紙及塑膠袋包裝之物，現置於何處，原
審未調查，亦有調查職責未盡云云。惟查原判決綜核卷內證據資料，認定上訴人有共
同非法寄藏槍彈犯行。因而撤銷第一審不當之科刑判決，改判論處上訴人甲○○共同
未經許可寄藏手槍罪刑，已詳其調查證據之結果及其取捨證據認定之理由，並說明
共同被告謝長恩受尹貽松之託未經許可寄藏手槍、子彈事實，業據謝長恩自承在卷，
並經證人尹貽松於第一審證述屬實，又謝長恩收受該槍、彈後，有將受託保管槍、彈
之事告知上訴人甲○○，二人並將該槍彈以報紙及塑膠袋包裹後，一同攜往台北市○
○區○○路某土地公廟旁墳墓藏放，迨於民國八十八年三月二十五日晚上，二人因與
宏都舞廳之服務生發生鬥毆，心有未甘，乃於翌（二十六）日凌晨一時許，搭計程車
前往上開槍彈藏放處，由上訴人甲○○取出該槍彈，再攔計程車一同返回宏都舞廳，
於抵達舞廳樓下時由上訴人甲○○將該槍彈交由謝長恩持有等情，業經上訴人於偵查
中先後供述明確，核與共同被告謝長恩於偵查中供述情節相符，若非上訴人甲○○與
謝長恩共同藏該槍、彈，豈有於被人毆打後，立即能搭乘計程車至藏槍地點推由上訴
人甲○○獨自進入墳墓草叢中取出槍、彈之可能；且若非已取得手槍、子彈，二人焉
有膽量再度回到舞廳尋釁之理。上訴人等於該次偵查中所為之供述，應係在自由意識
下所為之陳述，其等之自白仍得據為論罪之依據，上訴人辯稱：該次訊問係公訴人違
法取供，供詞無證據能力云云，尚難憑採。另上訴人甲○○於本院審理時翻異前詞，
供稱不知寄藏槍、彈，亦不知謝長恩開槍之事，顯屬事後卸責之詞。再共同被告謝長
恩於審理中雖附和上訴人甲○○說詞，無非係迴護之詞，均不足採信。至檢察官於八
十八年五月十二日上午十時訊問上訴人等時未通知其等之選任辯護人溫瑞鳳到場，有
違刑事訴訟法第二百四十五條第三項之規定，且檢察官亦未踐行刑事訴訟法第九十五
條所定告知義務，即進行訊問，程序上或有瑕疵，惟於判決結果顯然無影響，分別於
判決理由內予以明及指駁，從形式上觀察，原判決並無違背法令之情形。次查採證
認事乃事實審法院之職權，苟其證據之取捨及事實之認定並不違背論理法則及經驗法
則，即不容任意指為違法而執為適法之第三審上訴理由。上訴意旨置原判決之明白論
斷於不顧，仍執陳詞，否認犯罪，乃單純事實之爭執，又未依據卷內訴訟資料對原判
決究竟如何違背法令為具體之指摘，徒憑己見就原判決已說明事項或屬原審採證認事
職權之適法行使，任意指摘為違法，自不得據為第三審上訴之合法理由。其上訴違背
法律上之程式，應予駁回。
據上論結，應依刑事訴訟法第三百九十五條前段，判決如主文。
中      華      民      國    八十九    年      九      月    二十一    日
                              最高法院刑事第二庭
                                  審判長法官  莊  來  成
                                        法官  呂  潮  澤
                                        法官  白  文  漳
                                        法官  蘇  振  堂
                                        法官  劉  敬  一
      右正本證明與原本無異
                                              書  記  官
中      華      民      國    八十九    年      九      月    二十七    日


司法院資訊處製作；財團法人民間司法改革基金會備份。
